【裁判字號】    90,易,139
【裁判日期】    900412
【裁判案由】    傷害
【裁判全文】
臺灣屏東地方法院刑事判決                            九十年度易字第一三九號
    公  訴  人  臺灣屏東地方法院檢察署檢察官
    被      告  甲○○
    被      告  丙○○
    被      告  乙○○
右列被告等因傷害案件，經檢察官提起公訴（八十九年度偵字第六六四一號），本院
判決如左︰
    主  文
甲○○傷害人之身體，處拘役伍拾日，如易科罰金，以參佰元折算壹日。
丙○○、乙○○共同傷害人之身體，丙○○處拘役伍拾日，乙○○處拘役參拾日，如
易科罰金，均以參佰元折算壹日。
    事  實
一、甲○○於民國八十九年十月三十一日十一時三十分許，駕車行經屏東縣潮州鎮朝
    昇二巷與朝昇路路口，差點和丙○○、乙○○母女共乘之機車發生擦撞，三人因
    而口角，甲○○竟心生不滿，尾隨丙○○、乙○○母女至屏東縣潮州鎮○○路一
    六二號前，將丙○○、乙○○二人攔下，雙方發生爭執，甲○○即基於傷害之意
    思，出手毆打丙○○母女，丙○○、乙○○二人亦基於傷害之犯意聯絡，徒手及
    以安全帽毆打甲○○，致甲○○受有腦震盪、右小腿左前臂擦傷等傷害，丙○○
    則受有左膝蓋擦傷四乘三公分、右下腿部擦傷四乘０‧五公分之傷害，乙○○亦
    受有左顴部腫脹三乘三公分、右下腿部紅腫四乘四公分、右下腿部皮下瘀血二乘
    二公分、右下腿部擦傷一乘０‧五公分之傷害。
二、案經甲○○、丙○○、乙○○訴由屏東縣警察局潮州分局移送臺灣屏東地方法院
    檢察署檢察官偵查起訴。
    理  由
一、訊據被告甲○○固坦承有於上開時、地與丙○○、乙○○發生拉扯推打，惟矢口
    否認有何傷害犯行，辯稱：是丙○○、乙○○母女先罵我，伊才開車尾隨要與他
    們理論，伊只是用手推開他們，就被二人用安全帽打傷等語。另被告丙○○、乙○○均否認傷害之事實，被告乙○○辯稱：當時伊抱著母親丙○○防止母親被甲○○毆打，結果甲○○就一直打伊頭部及臉部，且被甲○○推倒，結果倒在人家
    花圃裡，壓壞花盆，甲○○還賠人家花盆。被告丙○○則辯稱：伊母女二人是弱
    女子，被甲○○毆打自衛都來不及，哪有能力打甲○○，不知甲○○身上的傷如
    何來等語。
二、經查被告甲○○、丙○○、乙○○雙方於上開時、地發生衝突互毆等情，已據其
    三人相互指訴甚詳，另證人謝文裕亦於偵訊時證稱其外出送貨返家後，看到有員
    警在門口處理，才知被告等在其門口花圃打架並波及其花圃，被告有賠償損失等
    語，核與被告三人指訴之情節大致相符，且有被告三人受傷之診斷證明書三紙、
    六愛醫院病歷及護理記錄及照片八幀在卷可稽。又依六愛醫院護理記錄記載，被
    告甲○○於八十九年十月三十一日就醫當時有頭痛、頭暈、想嘔吐、右枕部血腫
    等症狀，堪認被告甲○○所述遭丙○○、乙○○母女打傷頭部等情，應屬事實。
    再觀之被告丙○○、乙○○傷勢，顯非僅遭被告甲○○以手推開所致，復參以被
    告甲○○亦於偵查中坦承雙方互毆（見偵查卷第十四頁），可見被告甲○○亦有
    出手傷人之事實，是其等三人所辯，均為圖卸之詞，本件事證明確，其等犯行均
    堪認定。
三、核被告甲○○、丙○○、乙○○所為，均係犯刑法第二百七十七條第一項之普通
    傷害罪。被告丙○○、乙○○間有犯意聯絡及行為分擔，為共同正犯。又被告甲○○以一行為同時傷害丙○○、乙○○二人，應依想像競合犯之規定，從一重處
    斷。爰審酌被告等之犯罪動機、目的、手段、智識程度、犯罪所生之損害，及犯
    罪後態度等一情狀，分別量處如主文所示之刑，並均諭知易科罰金及其折算標準
    。丙○○母女持以毆打甲○○之安全帽，既未扣案，又無證據證明為丙○○母女
    所有且尚存在，爰不另為沒收之諭知，併予敘明。
四、末按行為後法律有變更者，適用裁判時之法律。但裁判前之法律有利於行為人者
    ，適用最有利於行為人之法律，刑法第二條第一項定有明文；查刑法第四十一條
    業經修正，並經總統於九十年一月十日公布施行，於同年月十二日生效。是本件
    被告三人犯罪之時間，雖在刑法第四十一條修正前，惟依刑法第二條第一項前段
    規定，仍應適用裁判時即修正後之刑法第四十一條第一項前段，就被告等之宣告
    刑諭知易科罰金及其折算標準。
據上論斷，應依刑事訴訟法第二百九十九條第一項前段，刑法第二條第一項前段、第
二十八條、第二百七十七條第一項、第四十一條第一項前段，罰金罰鍰提高標準條例
第一條前段、第二條，判決如主文。
本案經檢察官蕭仁杰到庭執行職務。
中      華      民      國    九十      年      四      月     十二     日
                                      臺灣屏東地方法院刑事第三庭
                                          審判長法  官  黃國永
                                                法  官  余德正
                                                法  官  陳姵君
右正本證明與原本無異。
對於本判決如有不服應於收受送達後十日內向本院提出上訴書狀上訴於台灣高等法院
高雄分院並按他造當事人之人數附具繕本。
                                                書記官   蔡德章
中      華      民      國    九十      年      四      月     十二     日
得上訴
附錄本判決論罪之法條：
刑法第二百七十七條
傷害人之身體或健康者，處三年以下有期徒刑、拘役或一千元以下罰金。
犯前項之罪因而致人於死者，處無期徒刑或七年以上有期徒刑；致重傷者
，處三年以上十年以下有期徒刑。


司法院資訊處製作；財團法人民間司法改革基金會備份。
